# 请教陈版！关于关联方拆借资金的

提问人：cherishfei 时间：2016-05-12 07:05:31
我查阅了，关联方资金拆借的披露主要依据关联方及交易准则和 15 号文，但只说明了如何披露，但前提是如何界定关联方拆借资金，如果发生额中既有拆借资金，还有备用金、代收代付等，发生很频繁，是否需要将此部分区分剔除，但剔除难度又很大。请问此事如何处理？

回答人：chenyiwei
“拆借”确实难以明确界定，但财务报表附注和资金占用专项报告中都没有要求单独认定和披露关联方资金拆借的金额，而是与其他性质的关联方往来作为一个整体披露。

提问人：cherishfei 时间：2016-05-12 20:21:56
多谢陈版！我这里指的是当期拆借的发生额，不是期末余额，请问是否需披露呢？

回答人：chenyiwei
资金往来发生额在资金占用专项报告中需要披露。财务报表附注中一般不披露。